臺灣高等法院臺中分院刑事判決
110年度侵上訴字第115號
上  訴  人  
即  被  告  張曉純


選任辯護人  林健群律師
            黃昱婷律師
上列上訴人即被告因妨害性自主罪案件，不服臺灣臺中地方法院
109年度侵訴字第115號，中華民國110年9月30日第一審判決（起
訴案號：臺灣臺中地方檢察署109年度偵字第6776號），提起上
訴，本院判決如下：
    主  文
原判決撤銷。
乙○○無罪。
    理  由
一、本件公訴意旨略以：被告乙○○（下簡稱被告）自民國105年1
    0月13日起，在臺中市某身心障礙福利機構育幼院（名稱、
    地址詳卷，下稱育幼院）擔任教保員，負責照顧育幼院內學
    生之生活起居，其明知代號AB000-A109021少年（真實姓名
    詳卷，94年5月生，下稱甲 ）係14歲以上未滿16歲之男子，
    且為受自己監督照護之人，惟為滿足自己之性慾，竟基於與
    14歲以上未滿16歲之男子合意性交之犯意，於108年9月3日
    至5日其中連續2日之凌晨3時許，至育幼院5樓甲 寢室叫醒
    甲 ，示意甲 前往同樓層之盥洗室後，將甲 牽進廁間內上
    鎖，脫去甲 內外褲至腳踝處，令甲 坐在馬桶上，再脫掉自
    己下身衣著，跨坐在甲 大腿上，以將甲 之陰莖與其陰道接
    合之方式，而為性交行為2次。因認被告所為，係犯刑法第2
    27條第3項之對於14歲以上未滿16歲之男子為性交罪嫌。
二、按性侵害犯罪防治法第2條第1項規定：本法所稱性侵害犯罪
    ，係指觸犯刑法第221條至第227條、第228條、第229條、第
    332條第2項第2款、第334條第2項第2款、第348條第2項第1
    款及其特別法之罪。再按因職務或業務知悉或持有性侵害被
    害人姓名、出生年月日、住居所及其他足資識別其身分之資
    料者，除法律另有規定外，應予保密；行政機關、司法機關
    及軍法機關所製作必須公示之文書，不得揭露被害人之姓名
    、出生年月日、住居所及其他足資識別被害人身分之資訊。
    同法第12條第1項前段、第2項定有明文。又性侵害犯罪防治
    法第12條所定其他足資識別被害人身分之資訊，包括被害人
    照片或影像、聲音、住址、親屬姓名或其關係、就讀學校與
    班級或工作場所等個人基本資料，性侵害犯罪防治法施行細
    則第6條亦定有明文。本件判決書如記載甲 之姓名、年籍，
    育幼院名稱及其他導師、教保員姓名等資料，有揭露足以識
    別甲 身分資訊之虞，爰依上開規定不記載其姓名、年籍等
    資料，而僅以甲 、育幼院、代號或姓氏以下以○○代之，合
    先敘明。
三、按犯罪事實應依證據認定之，無證據不得認定犯罪事實；有
    罪之判決書應於理由內記載認定犯罪事實所憑之證據及其認
    定之理由，刑事訴訟法第154條第2項及第310條第1款分別定
    有明文。而犯罪事實之認定，係據以確定具體的刑罰權之基
    礎，自須經嚴格之證明，故其所憑之證據不僅應具有證據能
    力，且須經合法之調查程序，否則即不得作為有罪認定之依
    據。倘法院審理之結果，認為不能證明被告犯罪，而為無罪
    之諭知，即無前揭第154條第2項所謂「應依證據認定」之犯
    罪事實之存在。因此，同法第308條前段規定，無罪之判決
    書只須記載主文及理由。而其理由之論敘，僅須與卷存證據
    資料相符，且與經驗法則、論理法則無違即可，所使用之證
    據亦不以具有證據能力者為限，即使不具證據能力之傳聞證
    據，亦非不得資為彈劾證據使用。故無罪之判決書，就傳聞
    證據是否例外具有證據能力，本無須於理由內論敘說明（最
    高法院100年度台上字第2980號判決意旨參照）。準此，本
    院以下採為認定被告無罪所使用之證據，不以具有證據能力
    者為限，且毋庸論敘所使用之證據是否具有證據能力，合先
    敘明。
四、按不能證明被告犯罪者，應諭知無罪之判決，刑事訴訟法第
    301條第1項定有明文。又事實之認定，應憑證據，所謂證據
    ，須適於為被告犯罪事實之證明者，始得採為斷罪資料，如
    未能發現相當證據，或證據不足以證明，自不能以推測或擬
    制之方法以為裁判基礎；又認定不利於被告之事實，須依積
    極證據，苟積極證據不足為不利於被告事實之認定時，即應
    為有利於被告之認定，更不必有何有利之證據。刑事訴訟法
    第161條第1項規定：檢察官就被告犯罪事實，應負舉證責任
    ，並指出證明之方法。因此，檢察官對於起訴之犯罪事實，
    應負提出證據及說服之實質舉證責任。倘其所提出之證據，
    不足為被告有罪之積極證明，或其指出證明之方法，無從說
    服法院以形成被告有罪之心證，基於無罪推定之原則，自應
    為被告無罪判決之諭知（最高法院53年度台上字第2750號、
    92年度台上字第128號判決意旨參照）。
五、公訴意旨認被告涉犯上揭對於14歲以上未滿16歲之男子為性
    交罪犯行，無非係以被告之供述，甲 於警詢、偵查中之證
    述，甲 學校導師AB000-A109021A（姓名詳卷，下稱A導師）
    之證述、甲 自繪現場圖、現場位置圖、現場照片、性侵害
    案件通報表、被告出勤紀錄表、臺灣臺中地方檢察署中區測
    謊中心鑑定報告書等資為論據。訊據被告固坦承在上揭期間
    於上述育幼院擔任教保員，惟否認涉犯前揭犯行，辯稱育幼
    院機構是身心障礙的機構，夜班值班沒有護理師，我們一個
    樓層二個教保員輪流值班時，所有院生都是有情緒障礙、癲
    癇、用藥這樣一個情況的盲人院生，除了巡房還要看監視器
    ，基本上每次巡房花30分鐘以上，要帶換尿布要顧生命徵象
    ，要紀錄癲癇發作的次數，加上量體溫。這樣的狀況下，要
    花多少時間半夜二點鐘，去喚醒甲 叫他去廁所，到廁所去
    發生他講的這個事情，真的不可能。我們要離開工作崗位，
    去做這件事情，微乎其微，我也沒有做這件事情。廁所是開
    放式的，任何人可以進出廁所，包含院生、教保員，我的工
    作不可能讓我發生性行為的情況等語；辯護人則為被告辯稱
    略以：本件不利於被告的證據，有甲 證述、A導師證述、甲
     測謊報告，但A導師的供述都是甲 轉述之累積證據，並非
    適格之補強證據。甲 案發前有多次學業表現不佳的情況，
    甲 證述也前後矛盾。而測謊鑑定是否可以採為證據，見解
    分歧，測謊會因為當天身體、鑑定者主觀判斷而不同，請摒
    除測謊結果，毋庸參考。育幼院廁所均為開放式，並無隔音
    設備，不可能在不發生任何聲響狀況下為本案犯行，且走廊
    有24小時監視器。育幼院服務對象大多是身心障礙的學童，
    教保員一刻不能放鬆，故被告不可能為公訴意旨所指犯行等
    語。
六、按被害人因與被告立場相反，其陳述被害情形，難免不盡不
    實，故被害人之陳述須無瑕疵，且就其他方面調查又與事實
    相符，始得採為科刑之基礎。從而被害人之指訴，縱無瑕疵
    ，亦仍應有其他補強之證據，始得據以認定被告犯罪。而證
    人所轉述其自被害人處聽聞之被害經過事實，性質上與被害
    人之陳述具同一性，非屬適格之補強證據。又所謂「測謊」
    ，係依一般人在說謊時，容易產生恐懼、不安、與情境經驗
    等情緒波動反應，乃以科學方法，將受測者之上開情緒波動
    反應情形加以記錄，用以判別受測者之供述是否真實之技術
    。是「測謊」本質上是在檢測人體血壓、脈博、呼吸及皮膚
    導電反應引起之生理變化，用以研判受測人所述是否屬實。
    然測謊中之生理反應不一定全然來自說謊，受測者於施測時
    之緊張情緒、疾病、激憤、冷靜之自我抑制，甚或為受測以
    外之其他事件所影響，皆有可能引起相同或類似之生理反應
    。故是否說謊與生理反應之變化間，難謂即有必然之因果關
    係。又我國現行實務，固認為測謊在具備一定嚴格條件下，
    具有證據能力，至於其證明力如何，則屬事實審法院得依職
    權自由判斷之事項。然接受測謊之刑事被告，以其對切身清
    白及須否負擔刑責之關注，測謊過程中心理上之負擔，不免
    影響及呼吸、血壓等反應，故其結果僅得供裁判之佐證，殊
    難作為認定被告犯罪之積極、直接證據。
七、經查：
　㈠本件甲 固然於偵、審程序中指證被告對其為前述之性交行為
    ；惟：
　1.甲 於警詢中稱：第一天被告跟我說她在廁所等我，她說完
    就走出房間，我就起床走到外面的廁所，我一走進去廁所左
    轉靠近便池的地方就看到她站在牆邊等我，她看到我就用手
    勢叫我靠近她，她就正面抱我，抱約10秒左右，她將她的腿
    伸進我的大腿中間一直磨蹭我的生殖器並且親我嘴巴，直到
    我有生理反應，她就放開我牽著我的手進去最裡面那間坐式
    馬桶廁所，她就把門關起來並鎖上，她將我的短褲及內褲脫
    到腳踝處，我不知道她什麼時候脫掉自己的內褲及外褲，放
    在旁邊地板，她正面跨在我大腿上，她用一隻手握住我的生
    殖器，將我的生殖器放進她的生殖器中，她手撐著我後面的
    牆；隔天晚上我睡到約2、3點，被告就跟前一天一樣抱我坐
    在床上，叫我去廁所，她就離開房間，我就走到廁所，她跟
    前一天一樣先抱我、親我嘴巴，用大腿磨蹭我的生殖器，讓
    我有生理反應之後，她才牽我的手進去跟前一天一樣的廁所
    ，她關門並鎖門，她脫掉我的内褲跟外褲到腳踩處，叫我坐
    在馬桶上，我坐在馬桶上的時候有看見她脫掉自己的内褲跟
    外褲放在旁邊地板上，她正面跨在我大腿上，一手抓住我的
    生殖器將我的生殖器放進她的生殖器中，坐在我大腿上，身
    體上下前後的動等語（參偵卷第31至33頁）；於社工訊前訪
    視時稱：被告帶甲 進入坐式馬桶廁所，叫甲 坐在馬桶上且
    要求甲 脫掉內外褲，甲 不敢反抗就將自己內外褲都脫掉，
    被告也脫下自己下半身衣物後跨坐到甲 身上，被告用其下
    體摩擦甲 生殖器。甲 有生理反應而勃起，被告自行將甲 
    生殖器官進入被告生殖器等語（參偵查不公開卷第23至27頁
    ）；於測謊鑑定時向施測之檢察事務官稱：當天被告穿裙子
    ，有將內褲脫掉，但不記得被告把內褲放在哪裡，之後被告
    就自己將甲 的生殖器放入自己的生殖器內，並且扶著甲 的
    雙肩上下搖動，第二天也是相同情況，但被告第二天是穿褲
    子，所以有看到被告把褲子及內褲脫下來放到面向門的左手
    邊地板上等語（參中區測謊中心鑑定報告書第9頁）。於原
    審審理時則證稱：大概是9月3日到9月5日，有其中連續二天
    ，被告半夜的時候把我叫起床，然後叫我去廁所，到廁所的
    時候，叫我脫下内褲與外褲，然後讓我坐在馬桶上，之後她
    跨坐在我的大腿上，然後把我的生殖器放到她的生殖器裡面
    ；被告自已脫褲子，我的褲子是她脫的，被告對我為磨蹭下
    體的行為是在廁所門口的牆壁，還沒有進入到坐式馬桶廁間
    裡面。我記得有一天她是穿裙子，有一天是穿褲子，第一次
    性交時被告是穿裙子，警詢時沒有記得很清楚，現在記得比
    較清楚，第一次性交時被告的手是只有扶著馬桶後面的牆壁
    ，或是也有扶著我的肩膀，或從頭到尾都扶著我的肩膀，我
    現在兩天都記不太清楚等語（參原審卷第270至293頁）。據
    上，對於本案犯罪事實中之被告在馬桶廁間內將甲 生殖器
    放入其自己的生殖器內之構成要件事實，甲 之證述內容，
    固屬一致；然因此部分之事實內容，簡要且甚容易記憶、陳
    述，一般而言，自難據以判斷證言與事實之貼合性及證言真
    實性，此時即需再佐以證人就構成要件事實以外之其他相關
    連事實之記憶及證述內容，是否具有一致性及貼合性等，而
    為綜合判斷，始不致有失出失入之違誤。而查，觀諸甲 上
    揭歷次證述內容，其就被告當時之下身穿著、內褲擺放之位
    置、何人為甲 脫去內褲、性交行為過程中被告手部撐扶位
    置、被告挑逗甲 引起勃起反應之方式及挑逗行為與進入坐
    式馬桶廁間之先後順序等具有事物性及時序等關連性事實，
    尚有前後不相吻合之處。是本院自不能以甲 證述內容中有
    關本案性交行為之主要事實前後一致，即無視其他尚存矛盾
    之疑點，逕認甲 之證述內容確全部合於真實而予以採用。
　2.關於被告於對甲 為性交行為時所著下身衣物，甲 曾數度稱
    第一次著裙子等情，惟此部分甲 之證述內容已有先後不一
    之情，已如前述；且查，證人即教保員組長吳○○（姓名詳卷
    ，下僅稱吳○○），於原審審理時證稱，我們育幼院的工作人
    員全部都是穿褲裝上班，因為常常要幫服務對象去洗澡，然
    後做一些比較生活自理，比如說彎腰、蹲下、擦屁股之類的
    ，其實穿裙子對我們上班真的很不方便，所以我們工作人員
    幾乎都是褲裝為主（參原審卷第330、331頁），核與證人即
    教保員全○○（姓名詳卷）於本院審理時證述，教保員都是穿
    長褲，因為穿褲子做事情比較方便等語相符（參本院卷第30
    4、305頁）；再者，與被告熟識之證人乙○○於原審審理時證
    述，被告除睡衣穿裙子外，不曾看過被告穿著裙子類的女裝
    等語（參原審卷第310、311頁）。本院審酌育幼院教保員工
    作內容及其性質（參育幼院111年2月16日○○院字第11120000
    42號函檢附夜班教保人員工作內容及夜班教保員巡房手札，
    參本院卷第129至191頁）暨吳○○、全○○及乙○○前揭證述內容
    ，被告辯稱其在育幼院上班期間穿著都是褲裝，應足以採信
    。而甲 雖係育幼院院童，然並非全盲生，並無無法辨識長
    褲與裙裝不同之情事，惟其竟對被告對其為性交行為時之下
    身穿著，有先後不一且與其他證人不同之證述內容，亦有可
    疑。
  3.依卷附甲 之學生輔導紀錄記載，甲 自107年4月起至108年9
    月本案案發前，曾有數起因以言語消遣同學、貶損他人、欺
    騙家人等情經輔導之紀錄，甚且有陷害同學而經師長告誡動
    用私刑可能面臨法律責任之情事（參原審卷第166、167頁）
    ，是甲 本身對言詞之謹慎程度、誠信等，實有未足。再者
    ，甲 曾因其他性平等事件由育幼院進行調查及協助關懷等
    （此部分與本案無關，且係甲 個人事件，爰不予詳述），
    有育幼院函復資料及吳○○於本院證述可憑（書證置於本院證
    物袋，吳○○證言部分，參本院卷第285、287、288頁）；據
    上，甲 證述內容之憑信性，自亦有未足之虞。
  4.據上，甲 固一致指述被告對其為性侵行為，惟甲 之證述內
    容，本身即有前後不一之情事，且與其他證人證述之內容，
    亦有不相吻合之處；本院自難僅憑甲 證述即推論被告確有
    甲 所指述之犯行。
  ㈡公訴意旨雖再舉A導師證述內容以為甲 證述內容之補強證據
    ；然查，A導師關於本案被告對甲 性侵行為之證述乃轉述自
    甲 告知被害情節之累積證據，此部分證述，自不具有補強
    證據之適格。至A導師對甲 於本案案發前、後行止之描述，
    與甲 之輔導紀錄並不相符合，此觀卷附甲 輔導紀錄記載（
    參原審卷第166、167頁），甲 於106年起，即有諸如多次作
    業繳交情況不佳(106年9月22日、107年3月16日、107年8月2
    7日、107年10月29日、108年4月8日）、繳交假借他人之手
    之作業(108年2月13日）、上課未能達到老師要求(106年12
    月5日）之情形，並非如A導師所言，係在本案事發經過後之
    108年10月份後始出現此等學業表現不佳之異常狀況。況依
    上開輔導紀錄可知，甲 在案發過後，亦仍積極參與各項活
    動包含賽跑、田徑、滾球等比赛，且課業尚亦獲得階段評量
    之成績優良獎(108年11月20日）；另育幼院111年2月16日○○
    院字第1112000042號函所檢附之溝通紀錄，A導師亦記載，1
    08年9月9日英文數學表現很好有進步，同年9月11日昨天很
    認真運動，但今天精神不好有點累，理化學習新概念，很認
    真，12月6日精神尚可，上課認真（函文參本院卷第129頁，
    內容部分參函文檢送之甲 性平事件監視器使用及調查說明
    之附件一，置於本院證物袋內）。本此，可見甲 並無A導師
    所言，於案發經過後就未參與課外活動、競賽或有課業成績
    下滑之情形，足徵A導師此部分之證述內容，亦與客觀證據
    不相符合。又A導師雖證稱，甲 向其陳述關於本案經過時，
    神情焦慮，且與導師保持距離等語，惟依據甲 之輔導紀錄
    可見，甲 有需輔導、改善之情形，已如前述；則甲 向A導
    師陳述本案經過時之表現，是否為真實情感流露，甲 產生
    該等情緒反應之原因為何，因A導師並非專業心理醫師或諮
    商人員，可否判別其原因及真偽等，亦不無疑問。是A導師
    上揭證述內容，尚不足作為甲 證述內容之補強證據。
  ㈢甲 經臺灣臺中地方檢察署中區測謊中心施以測謊鑑定，甲 
    對於「她（乙○○）有沒有把你的生殖器放到她的生殖器裡面
    」之問題，答稱「有」；「關於本案，她（乙○○）有沒有把
    你的生殖器放到她的生殖器裡面」之問題，答稱「有」等語
    ，均無不實反應等情，有該中心109年6月12日第00000000-0
    00-0000-000號鑑定報告書在卷可稽（置放於不公開卷資料
    袋）。惟：
  1.按測謊鑑定受測之對象為人，其生理、心理及情緒等狀態在
    不同時間即不可能完全相同，此與指紋比對、毒品鑑驗等科
    學鑑識技術，可藉由一再檢驗均獲得相同結果，即所謂「再
    現性」，而在審判上得其確信之情形有異。又「測謊」本質
    上並非針對「謊言」加以偵測，而是在檢測人體血壓、脈博
    、呼吸及皮膚導電反應引起之生理變化，用以研判受測人所
    述是否屬實。然測謊中之生理反應不一定全然來自說謊，受
    測者於施測時之緊張情緒、疾病、激憤、冷靜之自我抑制，
    甚或為受測以外之其他事件所影響，皆有可能引起相同或類
    似之生理反應，故是否說謊與生理反應之變化間，有無必然
    之因果關係，已有可疑。且受測者倘具特定之人格特質，亦
    有可能不論其說謊與否，皆不致產生不同之情緒波動反應。
    此外，案發過久，受測者情緒如已平復，或已合理化其行為
    ，降低其罪惡感，測謊之準確性亦難免受影響。是倘未慮及
    上述可能影響測謊結果之各種因素，僅以被告或告訴人說謊
    與否之測謊結果作為判斷有罪或無罪之唯一依據，不惟可能
    陷人於罪，或反遭利用為脫罪之工具（最高法院98年度台上
    字第2345號、106年度台上字第564號、102年度台上字第439
    號判決意旨參照）。是以被告或告訴人就犯罪事實所為否認
    或有利之供述，經測謊鑑定，縱無任何虛偽之情緒波動反應
    ，但此與卷內不利於被告之證據間，何者為可採，何者為不
    可採，仍應綜合卷內證據資料為合理之比較。
  2.本案對甲 實施之測謊鑑定，雖甲 對於前述測謊問題之回答
    並無不實反應，惟如前述，甲 曾有說謊、欺騙師長、分化
    同學，經輔導未改善情形等情，再依上開說明，其鑑定結果
    之生理反應變化與受測人有無說謊間，就科學證據而言，尚
    不能認為有絕對因果關係，亦即無不實反應至多僅能證明受
    測人無說謊之生理反應，與受測人有無說謊要屬二事，且甲
     測謊縱無不實，亦與甲 之指述為同一證據，而無從互相補
    強。又如前所述，本件甲 之證詞仍存有瑕疪，本院自不得
    將該測謊鑑定結果採為與甲 所所證述內容互為補強之證據
    ，逕認被告確有為公訴意旨所指犯行。
　㈣關於被告辯稱，依育幼院院舍、人員配置，其並無法為被訴
    犯行等節；經查：
　1.本案育幼院為維護院童安全及教保員巡房照顧所需，其建築
    物呈L型，L型建築物面向庭院，而五樓503寢室、值班站、
    教保員休息之體能室及鄰近503寢室之廁所等相關位置，均
    如附圖（附圖中除註記部分外，均引自偵卷第71頁圖片），
    另廁所大門未設置門板，廁所內部除設置馬桶之廁間有裝置
    門板外，其餘皆為開放式（參偵卷第77頁照片），即各寢室
    、廁所等皆為開放式且相互通暢。再育幼院各樓層均設有開
    放式值班站，站內設有監視器，夜班教保員值勤時隨時監看
    值班站監視器，另隨身攜帶對講機，以因應突發狀況，監視
    器主機設於一樓行政辦公室內，可遠端監看監視器，監視器
    可記錄7至10天左右的影像；又育幼院2至6樓均有院童居住
    ，每一層樓皆配置有夜間教保員，而每二層教保員相互支援
    巡房、輪流休息等情，亦有育幼院111年2月16日○○院字第11
    12000042號函說明暨檢附資料（參本院卷第129至192頁及本
    院證物袋內資料）及111年4月6日○○院字第1112000067號函
    說明內容（參本院卷第257頁）可憑；是依育幼院上開建築
    物型式、內部房舍及夜間教保員配置狀況言，於深夜時段，
    如有任何異常聲音傳出，或異常狀況發生，實難以隱飾而不
    為其他人所發現。
　2.吳○○於原審審理時證稱：我於108年9月間在育幼院擔任教保
    員長，夜班教保員工作的時間是21時至隔日7時30分，就是
    晚上照顧院生睡覺期間的安全，我們每個樓層都有監視器，
    樓層的值班站會有寢室的監視器畫面，一樓的行政辦公室也
    有各寢室的監視器畫面的主機，所以值班人員必須要坐在值
    班站前面看螢幕，固定1個小時會巡房1次，走廊、客廳、寢
    室內都有監視器，廁所就沒有，108年9月間，5樓晚上值班
    的教保員只有1位，需要監看的樓層有2樓至5樓，每層有1個
    值班站，該樓層的值班站可以看到該樓層的監視器畫面，5
    樓只有1個人值班等語（參原審卷第320至337頁）；於本院
    審理時證稱：甲 所在之502寢室（甲 實際住宿為503寢室，
    此節應係吳○○誤認）及廁所位置，均與五樓教保員休息之體
    能室距離相近，若有任何異常聲響，位於體能室休息之教保
    員應可輕易發現等語（參本院卷第284頁）；全○○於本院審
    理時亦證稱，被告支援五樓的話，五樓的教保員仍是在五樓
    那邊休息，情緒障礙的院生如果他鬧情緒的話可以聽到聲響
    等語（參本院卷第307頁）。從而，被告如果二度要求甲 前
    往廁所與其發生性行為，其行止極易為育幼院同時值班之其
    他教保員發現而曝光；而本案案發時間係在凌晨時段，且依
    甲 指述，係被告先前往其所在寢室喚醒甲 ，要求甲 前往
    廁所，被告隨即自行前往廁所，甲 亦僅緊隨在後自行前往
    廁所，兩人在廁所間短暫會晤後，復分別離開廁所，各自回
    歸本位，此等異常現象，在甲 向A導師為前揭指述前，育幼
    院竟無任何紀錄或跡象可尋，而育幼院行政管理人員、教保
    員或院童間亦未見有任何耳語、傳言出現，實屬可疑。
　3.據上，如被告確於案發時地二度對甲 為性交行為，此等作
    為既無法脫免樓層監視器監看，亦有隨時遭值班教保員或其
    他院童發現之極大風險；是被告上揭辯詞，亦非全無可採之
    處。
　㈤依育幼院111年2月16日○○院字第1112000042號函所檢送夜班
    教保員巡房手札所示，教保員於一般無突發狀況，每小時巡
    房一次，並須隨時觀察院生睡眠狀況、量體溫、換尿布、處
    理突發狀況，每次約30分鐘等（參本院卷第129、187至191
    頁），且經吳○○、全○○於本院證述在卷可憑（參本院卷第28
    2至309頁）；再者，同上函文亦說明105年間曾因夜間突發
    狀況不幸造成院童死亡案例之情形（詳細內容因涉及案外人
    資訊，爰不予詳述，書證置於本院證物袋內），可知夜班教
    保人員巡房工作內容繁雜且壓力沈重。是以如此高壓力高密
    度之工作，被告如何在與同一樓層教保員交換值夜班巡房未
    久（依上揭函及同院111年4月6日○○院字第1112000067號函
    所附值班資料，被告於本案被訴時段內，夜間11時30分至翌
    日凌晨2時30分許為休息時間，約每日凌晨之2時25分許即需
    開始巡房工作【參本院卷第165、257至259頁】），即前往
    甲 所在房間喚醒甲 而為公訴意旨所指之性交犯行，實有令
    人質疑之處。從而，被告辯稱其於育幼院之工作內容及性質
    ，實無法有一刻放鬆之可能，自亦不可能有對甲 為性交行
    為乙節，亦非全屬虛詞。
　㈥至起訴意旨所載案發現場位置圖、照片及甲 自繪現場圖等，
    只足證明案發地點，無法反推論被告有此犯行，而不足為被
    告不利之認定，亦不足以為甲 所為指述之補強證據；此外
    ，育幼院函復本院所檢送之附件亦稱開放性值班站監視器因
    僅能記錄7至10天左右的影像（參育幼院前述函文檢送之甲 
    性平事件監視器使用及調查說明部分），是故本案亦無從再
    據以調閱查明真實。
　㈦據上，甲 雖指述被告確有對其為性交行為，然被告則始終否
    認，而甲 之指述內容，確實有上揭無法完全採用之疑點存
    在，本院考量甲 於偵、審程序中之指證述內容既仍存有瑕
    疵，尚非全然一致，並使本院無法確認本案被告被訴犯罪事
    實為真實，且本案除甲 以外之其餘證人之證述、書證等證
    據資料，經綜合審酌後，均認欠缺實質補強作用，俱無法佐
    證被告確涉有前揭犯行。是被告是否確實涉有公訴意旨所指
    對甲 為二次性交犯行，即仍屬有疑。
八、綜上所述，本件公訴意旨以被告之供述，甲 之證述，暨起
    訴書所載其他證據，認被告涉犯對甲 犯刑法第227條第3項
    之對於14歲以上未滿16歲之男子為性交罪嫌；然本案檢察官
    所提出之證據，尚未達於通常一般之人均不致於有所懷疑，
    而得確信其為真實之程度，而本案既有上開可疑之處，且本
    院對於卷內訴訟資料，復已逐一剖析，參互審酌，仍無從獲
    得被告有罪之心證，基於無罪推定原則，自應為被告無罪之
    判決。原審法院未及審酌本院審理時調查所得之相關證據資
    料，而就被告為有罪之認定，即有未洽。被告上訴意旨指摘
    原審判決係屬不當，為有理由，應由本院將原判決予以撤銷
    ，改為被告無罪之判決。　　
據上論結，應依刑事訴訟法第369條第1項前段、第364條、第301
條第1項，判決如主文。 
本案經檢察官何昌翰提起公訴，檢察官丙○○、甲○○到庭執行職務
。
中　　華　　民　　國　　111 　年　　6 　　月　　30　　日
            刑事第七庭  審判長法  官  梁  堯  銘
                              法  官  張  智  雄
                              法  官  王  鏗  普 
以上正本證明與原本無異。  　　　　　　　　　　　　　　　檢察官得上訴，被告不得上訴。
如不服本判決應於收受送達後20日內向本院提出上訴書狀，其未
敘述上訴之理由者，並得於提起上訴後20日內向本院補提理由書
（均須按他造當事人之人數附繕本）「切勿逕送上級法院」。因
疫情而遲誤不變期間，得向法院聲請回復原狀。
                               書記官  周  巧  屏
　　　　　　　　　　　　　　　 
中　　華　　民　　國　　111 　年　　6 　　月　　30　　日